【裁判字號】    96,訴,337
【裁判日期】    970822
【裁判案由】    業務侵占
【裁判全文】
臺灣新竹地方法院刑事判決               96年度訴字第337號
公  訴  人  臺灣新竹地方法院檢察署檢察官
被      告  丙○○
選任辯護人  蔡雲璽律師
上列被告因侵占案件，經檢察官聲請簡易判決處刑（96年度偵字
第1573號號），本院新竹簡易庭認本件不宜適用簡易判決處刑，
改依適用通常訴訟程序審理，本院判決如下：
    主  文
丙○○意圖為自己不法之所有，而侵占對於業務上所持有之物，
處有期徒刑捌月。減為有期徒刑肆月，如易科罰金，以銀元佰
元即新臺幣玖佰元折算壹日。
    事  實
一、丙○○自民國93年8 月27日起至95年4 月5 日止，任職於茹
    凱國際有限公司（以下簡稱茹凱公司），擔任專櫃人員，並
    負責管理茹凱公司設置在位於新竹市○○路2 號之太平洋崇
    光百貨股份有限公司新竹分公司（以下簡稱SOGO百貨）專櫃
    之產品銷售及收取貨款之職務，為從事業務之人。詎其竟基
    於意圖為自己不法之所有之單一犯意，自94年12月30日起至
    95年4 月5 日離職前止，以變易持有之意為所有之意，接續
    將其業務上所持有管領如附表一及二所示貨號、合計共307
    件、總價值為新臺幣（下同）891360元之衣物侵占入己。嗣
    因茹凱公司於95年4 月5 日自上揭SOGO百貨撤櫃，並將丙○○所寄回之衣物加以盤點後，始發覺上情。
二、案經茹凱公司訴請臺灣臺北地方法院偵查並呈請臺灣高等法
    院檢察署檢察長核轉臺灣新竹地方法院檢察署檢察官偵查起
    訴。
    理  由
壹、證據能力部分：
一、按被告以外之人於審判外之言詞或書面陳述，除法律另有規
    定者外，不得作為證據，刑事訴訟法第159 條第1 項固有明
    文規定。惟被告以外之人於審判外向法官所為之陳述，得為
    證據；被告以外之人於偵查中向檢察官所為之陳述，除顯有
    不可信之情況外，得為證據；且被告以外之人於審判外之陳
    述，雖不符刑事訴訟法第159 條之1 至之4 之規定，惟經當
    事人於審判程序同意作為證據，法院審酌該言詞陳述或書面
    陳述作成時之情況，認為適當者，亦得為證據，復為同法第
    159 條之1 、第159 條之5 第1 項所明定。查本件被告之辯
    護人於本院準備程序除陳稱：出貨單影本、5B專櫃銷售日績
    表影本、4B專櫃銷售日績表影本、銷貨日報表影本、告訴人
    公司專櫃庫存表等物，因不知製作人是何人及何時製作，且
    因屬於被告以外之人於審判外陳述，故無證據能力；被告於
    94年12月30日製作之日報表及告訴人公司貨運寄貨單據等因
    無法知悉是否有證據關聯性，無證據能力；臺灣新竹地方法
    院檢察署勘驗筆錄，係檢察事務官所為之勘驗，而檢察事務
    官並非刑事訴訟法勘驗主體，其勘驗筆錄亦非公務員依法於
    職務上製作之紀錄文書，應無證據能力等語外，餘對檢察官
    所提其他各項證據方法之證據能力均表示並無意見，而本院
    審酌除辯護人所陳述上情外之其餘證據等，既經被告及辯護
    人同意援引作為證據，且並無證據證明係公務員違背法定程
    式所取得，亦無刑事訴訟法第159 條之4 之顯有不可信之情
    況與不得作為證據之情形，又經本院審判期日就上開證據進
    行調查、辯論，並未發現有不當取供之情事，故認宜作為本
    件犯罪之證據，有證據能力，核先敘明。
二、按檢察官因調查證據及犯罪情形，得實施勘驗；又勘驗，得
    為其他必要之處分，此為刑事訴訟法第212 條、第213 條第
    6 款分別定有明文，故勘驗屬於刑事訴訟法所賦予檢察官之
    固有權限之一，偵查中僅「檢察官」得因調查證據及犯罪情
    形而實施勘驗。而依現行刑事訴訟法規定，檢察事務官固得
    逮捕、拘提、訊問犯罪嫌疑人及被告，並執行搜索、扣押，
    或承檢察官之命相驗、調查犯罪情形及蒐集證據，並提出報
    告，惟並無實施勘驗之權限，此有最高法院97年度臺上字第
    2737號刑事判決要旨可資參照。從而檢察事務官既非刑事訴
    訟法之勘驗主體，則其進行勘驗時所為之勘驗筆錄，即非公
    務員依法於職務上製作之紀錄文書，是本件公訴人所提之檢
    察事務官勘驗筆錄，依法並無證據能力。
三、又按除前三條之情形外，下列文書亦得為證據：二、除顯有
    不可信之情況外，從事業務之人於業務上或通常業務過程所
    須製作之紀錄文書、證明文書，此為刑事訴訟法第159 條之
    4 第2 款定有明文。又為保障被告之反對詰問權，並符合直
    接審理主義之要求，被告以外之人於審判外之言詞或書面陳
    述，原則上屬於傳聞證據，除法律另有規定外，無證據能力
    ，不得作為證據使用。刑事訴訟法第159 條之4 對於具有高
    度特別可信之文書，在兼具公示性、例行性或機械性、良心
    性及制裁性等原則下，雖屬傳聞證據，例外容許作為證據使
    用。因此，採取容許特信性文書作為證據，應注意該文書之
    製作，是否係於例行性的公務或業務過程中，基於觀察或發
    現而當場或即時記載之特徵，最高法院94年臺上字第1361號
    判決意旨足資參照。查出貨單、專櫃銷售日績表、銷貨日報
    表、告訴人公司專櫃庫存表等資料，分別係身為倉管之證人
    戊○○及身為會計之證人丁○○於平日基於自身職責所製作
    等情，業據證人戊○○及丁○○證述明確（詳後述），且均
    係茹凱公司關於出貨、銷售、退貨、庫存等營業狀況之相關
    資料，係於通常業務過程不間斷、有規律之記載，自屬從事
    業務之人於通常業務過程上所製作之文書，且亦無顯有不可
    信之情況，依上開規定，自具有證據能力。又查本案告訴人
    公司指訴被告係將公司確已寄交之衣物予以侵占，而被告已
    任職於告訴人公司擔任專櫃人員已有近1 年8 月之時間，從
    而被告於94年12月30日製作之銷售日報表及告訴人公司貨運
    寄貨單據等資料可用以佐證被告與告訴人公司間之前送貨、
    退貨及銷售等狀況，俾以供本院判斷被告究否收到告訴人公
    司所寄交如附表一及二所示之衣物，以及是否確有侵占之犯
    行等之依據，自難謂與本案無關，從而應具證據能力。
貳、本院認定犯罪事實所根據的證據及理由：
一、訊據被告丙○○固坦承於如事實欄所述時間擔任告訴人公司
    之專櫃人員，並負責管理告訴人公司設置在如事實欄所載之
    SOGO百貨內之專櫃，職司產品銷售及收受貨款，其每日需填
    寫銷售日報表傳真回公司，95年4 月5 日撤櫃時，在中午時
    間就開始打包裝箱，有將所餘衣物、衣架、展示用模特兒等
    物裝箱打包後，寄回公司等情，惟矢口否認有何業務侵占犯
    行，辯稱：4 月5 日撤櫃那天，我在封箱的時候，乙○○有
    來。我是在5 日將貨退回去，後來乙○○在10日我要領薪水
    時跟我說，因為我在上班沒辦法回去，要傳真1 份同意書，
    同意公司幫我盤點，這樣就可以領薪水。我傳真回去後，有
    在下面註明可否請公司將薪水及遣散費一併給我。後來我有
    回去公司。但發現報表都對不攏。我認為是因為我去勞工局
    告公司以後，己○○很生氣，才會對我提出刑事侵占罪之告
    訴云云。
二、經查：
  １、上揭事實，業據告訴人公司代表人己○○及告訴代理人於
      歷次偵訊及本院審理時均指訴綦詳（見95年度他字第1291
      號卷【以下簡稱第1291號他字卷】第10至12、235、237、
      268、269頁、本院卷第28、29、359、360頁、375 頁背面
      ），並經證人即告訴人公司倉管人員戊○○於偵訊時證稱
      ：（當天清點的結果，95年4 月1 日5B專櫃退貨的4 箱共
      289 件，95年4 月5 日5B專櫃9 箱共665 件、4B專櫃2 箱
      共116 件，是否如此？）是。被告報回公司的退貨單據並
      不是每一箱都有，我們最後清點短少的部分，是以電腦庫
      存資料減掉清點的資料。被告說以我們清點的為準等語（
      見第1291號他字卷第234、235、237 頁）、於本院審理時
      證述：出貨時，交由祥億貨運出貨，會詳細記載箱數，至
      於明細表是放在箱子內，寄達後，專櫃人員會在貨運公司
      所提供單據內簽名。（如何確定是由被告簽收？）她會記
      載日報表，會回傳到公司。（可是她的日報表，有的沒有
      記載進貨？）她常常都這樣，而且有時候她會請代班。（
      如何確認被告有收到貨？）因為她有賣出去，我有看電腦
      ，貨都是我在控管。明細單就是出貨單，出貨單內容當中
      所列明細，就是實際裝在箱子內的衣服。被告把貨寄回公
      司後，是乙○○簽收的，當時我有在旁邊。（拆封清點前
      ，你所看到的箱子外觀和當時這些箱子寄回公司，你在當
      場所看到的箱子來看，外觀有無被破壞，或是已經被開過
      ，或是封緘有被破壞？）都沒有。當時清點時，輸入電腦
      的人是我，錄影的是丁○○，所有清點我都有參與。我們
      清點時會把箱子內的衣服和電腦的庫存資料核對，核對以
      後，電腦紀錄上面還有庫存的資料，就表示還在櫃位上，
      被告並未寄回公司等語（見本院卷第141、142、146、147
      、152 頁），證人丁○○於偵訊時證述：我們有去電被告
      請求其一同開封，被告傳真同意由我們自行拆封點收，我
      當時就在旁邊負責攝影，當日點收完，確實分別少84件及
      223 件，被告同意用當月的薪水來償還。出貨單部分是倉
      管作的，我們會跟他們核對進退銷貨報表，告證十部分的
      寄貨單及出貨單都是我整理的，並經貨運送專櫃小姐簽收
      。清點時，退貨單是倉管刷條碼，我則在旁邊看，假如專
      櫃小姐收到我們的貨確認沒有問題，之後貨物的數量控管
      都在小姐身上，因為銷貨及退貨都是他們自己作的。我們
      也有查貨運公司，他們運送與我們收領是相符的等語（見
      第1291號他字卷第11、12、267 頁）、於本院審理時證稱
      ：被告傳真銷貨日報表給我，我做銷貨的動作，我會核對
      件數及銷貨日報表是否相符，做完之後，再去核對總件數
      ，是不是跟電腦紀錄相符，因為專櫃小姐像進貨、退貨會
      漏寫，我們會立刻打電話給小姐，請她填寫正確的庫存件
      數。專櫃小姐會去確認件數，如果沒有錯誤的話，她不會
      打電話給我，是隔天再做報表傳真，如果有錯的地方，她
      就會打電話跟我聯繫確認。（銷貨日報表有誤的話，小姐
      更正後會立刻傳真給你嗎？）不會。她都是請我們這邊直
      接更改。月結的時候，總會計會跟百貨公司核對金額，如
      果隨便增加或減少件數，金額會對不起來，而每天都一定
      會做銷貨日報表的確認。（2 月22日的今存，你幫被告填
      寫後，被告在2 月23日填寫昨存時，就根據你所填載之數
      字來填寫，是嗎？）是。（被告漏寫銷貨日報表，你是跟
      電腦哪個資料作核對？）我們電腦會有專櫃銷售日報表，
      是我做的，裡面有今銷、今存、昨存、退貨、銷貨的資料
      在上面。因為電腦有連線，而且出貨單有3 聯，1 聯會給
      會計，我會核對出貨、銷貨、退貨的件數紀錄，就會知道
      今日庫存多少。專櫃銷售日績表是每天都會做，根據專櫃
      小姐所傳真來的日報表來製作。收到被告退回撤櫃之衣物
      後，業務有聯絡被告過來公司清點，被告說她沒有空，要
      上班，我們發現她退的衣物件數應該要有8 百多件，但是
      我們收到的箱數跟她應該要退的衣物件數經驗上不符，所
      以我們就請她簽開箱同意書，同時做攝影的動作。被告是
      分2 批把剩餘的衣服退給公司，95年4 月1 日退的當天清
      點完，95年4 月10日是清點95年4 月5 日撤櫃時退回的11
      箱等語（見本院卷第170至175、179 頁），證人庚○○於
      偵訊時證述：我是跟被告對帳的，短少的部分按照市價計
      算是894060元等語（見第1291號他字卷第235、236頁）、
      於本院審理時證述：（被告後來有回公司對帳，情形如何
      ？）我們拿進銷存的表格跟她對，她打勾的就是她承認的
      ，沒有打勾或打問號的，她說她沒有收到，我就去問貨運
      公司，貨運公司就給我們簽收單，有的是被告簽收的，有
      的是代班的人簽收。就短缺的部分，被告曾經說過要拿薪
      水來扣。（祥億貨運將東西寄到櫃位上時，是由代班代收
      ，是否視同被告收？）是，因為代班是她找的，而且被告
      可以自己找代班等語在卷（見本院卷第180、183、186頁
      ），及證人乙○○於偵訊時證述：我們當天有提供被告全
      部傳真的報表及公司電腦列印的報表，總會計庚○○核對
      ，核對完後，5B部分她有去對，4B她就沒有核對，當時被
      告表示她願意用當月薪水來償還。我們清點時有作全程錄
      影，清點結果發現有問題，第一時間就先通知被告，然後
      請她先查證自己的銷貨日報表，她當時說並無短報，我們
      跟她說清點結果短少非常多，後續她有回公司談賠償問題
      ，並說願意用當月的薪水及公司應給的遣散費作為賠償等
      語（見第1291號他字卷第11、12、265 頁）、於本院審理
      時證稱：我是從94年5 月2 日開始在茹凱公司任職，擔任
      業務，負責專櫃人員管理、商品調度以及與百貨公司活動
      洽談，被告也是我管理之專櫃人員。（在被告撤櫃前這段
      時間，被告銷貨日報表填寫不實，你有無糾正過她？）有
      ，可是她說她上班時間很長，沒有辦法注意這些小事情，
      她的重點在銷售。（她曾經跟你抱怨或是提過公司進貨給
      她不確實，她並沒有收到貨，貨有短缺的地方？）沒有，
      收到貨要馬上清點，如果有問題要立刻跟公司確認，我們
      在出貨明細上，都會有每一件衣服的貨號，她可以做確實
      的清點動作。（撤櫃時，為何沒直接在櫃位上做清點的動
      作？）95年4 月5 日我晚上8 點半到場時，被告已經裝箱
      7 箱了，而且我們盤點必須是在晚上10點半之後才可以作
      ，不能在客人還在時作清點，而且當天晚上10點半百貨公
      司有新的櫃要進來，在做裝潢，以致於我們沒有辦法在百
      貨公司內清點。（被告是否在規定的時間內，也就是10點
      半百貨公司對外結束營業之前就開始封箱？）對，所以客
      人還在購物時間，被告就已經開始封箱。（另外4 箱，你
      有無陪同被告全程封箱、清點？）沒有，因為我在跟百貨
      公司的人談櫃位裝潢、道具拆除的費用問題。（所以被告
      如何封那4 箱以及其內件數你都不清楚？）對。其他被告
      已經封好的7 箱，如何封存以及件數我也不清楚。（有曾
      經發生過代班小姐把貨拿走的情形？）沒有。（有無可能
      公司報表出錯？）不可能，百貨公司每個月都會跟我們核
      對金額，而且每天早上專櫃小姐也要跟百貨公司核對前一
      天的銷售金額。（對帳時，你有無在場？）最後談的時候
      我有在場，被告表示她願意用薪水來抵扣。我們95年4 月
      6 日收到貨，95年4 月7 日到9 日都有跟她聯絡，絕不是
      一直到95年4 月10日才跟她聯絡。（代班的人收貨是否視
      同被告收貨？）是，因為代班的人拿了被告的代班費，她
      幫被告收貨，就視同被告收貨等語明確（見本院卷第188
      至196 頁），且有同意書、證人戊○○及丁○○清點被告
      所退回衣物過程之光碟片、退貨單單據查詢（彙總）資料
      、退貨單、ZU—CA銷售日報表、專櫃銷售日績表、新竹SO
      GO百貨貨運寄貨單據及出貨數量明細資料、出貨單、專櫃
      庫存表、祥億汽車貨運股份有限公司送貨單、單一貨號各
      櫃存銷表、新竹市政府開會通知單、新竹市政府勞資爭議
      （協）調解紀錄、運德貨運有限公司及祥億汽車貨運股份
      有限公司集貨明細單、區間存貨成本售價統計表、銷貨憑
      單、茹凱公司專櫃庫存簡表、茹凱公司與SOGO百貨間帳目
      資料、專櫃進貨兼應付帳款分戶明細表、95年4 月份銷貨
      憑單暨紅利折抵專用銷貨憑單等在卷足稽（見他字第1291
      號第21至227、231、232、241至254、257至261 頁、本院
      卷第202至275、345、386至395 頁）。
  ２、次查，證人戊○○拆封及清點被告於95年4 月5 日撤櫃後
      所寄回共計11箱衣物，其中第1 至8 箱在開封前均係封緘
      完好，第9 箱、第10箱在畫面切換時即已開封，第1、3、
      6、7箱中有明細表，第1 至8 箱中均為衣物，第9 箱中除
      衣服外另有皮帶共9 條，第10箱中除衣服外尚有衣架、第
      11箱均為衣架，另外，尚有展示用衣架及長型鏡，清點第
      1 箱至第10箱中衣物結果依序為81件、88件、75件、67件
      、81件、67件、76件、102 件、113 件、14件及18件，接
      著證人戊○○即依序在箱面上寫下「竹SOGO退81件」，
      「竹SOGO退88件」、「竹SOGO退75件」、「竹SOGO退
      67件」、「竹SOGO退81件」、「竹SOGO退66件加1
      件共67件」、「竹SOGO退76件」、「竹SOGO退、4B、8
      箱、102 件」、「竹SOGO退、9 箱、113 件」、而第2 箱
      、第3 箱、第4 箱、第8 箱、第9 箱、第11箱上面均有用
      紅筆分別寫上25、25、25、83、25、25等數字，而每一箱
      清點完再度封緘完畢後，接著搬出下一箱之過程並未拍攝
      等情，業經本院當庭勘驗上揭箱子開封清點之光碟內容屬
      實，並製有勘驗筆錄1 份在卷足參（見本院卷第331至336
      頁）。被告雖辯稱：並非全程錄影，是以清點結果不可採
      信云云。然查證人戊○○在清點上揭第1 箱至第10箱之過
      程中，在實際清點件數時，除第9 箱外，其餘各箱均係在
      完整封緘之狀態下開啟封緘起，一直到清點結束，在電腦
      上輸入資料止之全程拍攝等情，已如前述，雖確有每1 箱
      清點結束封緘完畢後搬出下1 箱之情形並未全程拍攝之情
      ，然在第1 箱至第8 箱及第10箱、第11箱之清點伊始，既
      然均係從開啟原本完好的封緘開始作業，且亦無積極證據
      足資認定告訴人公司有任何事先取走箱內衣物後，再予以
      封緘後，擇期拍攝假裝係初次拆封後清點之情事；且參以
      ，第9 箱部分，雖在畫面切換後，即已開封，無法辨識是
      否為完整封緘，然第9 箱箱面上已有以紅筆註明「25」之
      數字，惟該箱清點結果係113 件，遠大於25，衡情如告訴
      人公司果真欲造假，應係直接在箱中裝置25件衣服，恰能
      與箱面上所載數字相符，更能取信於人，然清點結果卻非
      如此，加以該第9 箱一打開後，最上面係放置一SOGO百貨
      紙袋，應係裝箱完畢，為避免之後在箱子上黏貼膠帶時不
      甚黏到內裝之衣服，故而放置該紙袋，俾以區隔膠帶與衣
      物等情，足見第9 箱之勘驗結果亦應係該箱內裝所有衣物
      無訛；再者，復參以，經清點結果，第2 箱、第3 箱、第
      4 箱、第8 箱、第11箱上面均有用紅筆分別寫上25、25、
      25、83、25等數字，然上揭各箱中所清點結果均非該數字
      之數量，甚且，均係遠多於該數量之衣物，已如前述，是
      以自難認該箱面上之數字即為內裝衣服之數量，而告訴人
      公司並未在電腦中直接紀錄箱面上之數字即為內裝衣服之
      數量，而係一一清點再予記載，苟告訴人真欲隱匿衣服以
      便誣指被告，逕可直接登載箱面上數字為箱內衣物之數量
      即可，然卻捨此而不為，益徵告訴人並未有虛構清點衣物
      數量之情節而提起本件侵占犯罪告訴之情，從而，上揭清
      點結果當屬可信。辯護人雖又辯稱：光碟中有拍到在清點
      第6 箱時，牆上日曆顯示4 月14日，顯示清點當日應為4
      月14日，和證人等所言係於4 月10日清點，以及清點結果
      在4 月10日即已列印一節不符，足見清點結果不實在等語
      ，查證人戊○○在清點第6 箱衣物時，牆上日曆日期顯示
      係4 月14日等情，雖為本院勘驗上揭光碟內容屬實，並有
      前述勘驗筆錄在卷足參（見本院卷第333 頁），然告訴人
      公司並無虛構箱內衣物數量以便誣指被告藉以提起本件侵
      占告訴之情，已如前述，況且，苟欲偽造相關單據資料以
      達虛構情節誣陷被告之目的，則被告所退回之箱子既均已
      送回告訴人公司內，證人等又非在收到箱子後即時清點，
      也未和被告達成協議共同清點，則虛偽填載清點日期一節
      與被告是否成立侵占犯行全然無關，告訴人公司自可翔實
      記載真正清點之日期，又何有必要特意偽填清點日期？參
      以，日常生活中常有因忘了逐日撕下日曆而使牆上日曆時
      間停留當日之前，或為了某些用途而先撕下日曆紙以使用
      是以牆上日曆時間已在當日時間之後之常情，自難僅以上
      揭光碟中牆上日曆時間顯示4 月14日一節即遽為清點結果
      不實在之認定，亦屬當然。
  ３、又查告訴人公司依據上揭清點結果所製作之5B部分95年4
      月10日退貨單單據上均標示所退回之衣物貨號、單價、金
      額、數量等內容，各單據號碼及數量分別為：單據號碼D5
      B0000000號之數量為81件、D5B0000000號之數量為88件、
      D5B0000000號之數量為75件、D5B0000000號之數量為67件
      、D5B0000000號之數量為81件、D5B0000000號之數量為66
      件、D5B0000000號之數量為76件、D5B0000000號之數量為
      113 件、D5B0000000號之數量為18件，總計共為665 件等
      情，有退貨單單據查詢（彙總）1 份、退貨單9 份、銷貨
      憑單5 份等在卷足按，對照前述勘驗結果，其中第6 箱部
      分，勘驗結果係66件加1 件，而此處退貨單內容係66件，
      此1 件之差距係因該件貨號為5A—627—41—M等情，亦有
      單據編號D5A0000000號退貨單1 份在卷足憑，而本案所涉
      及係貨號5B及4B部分之衣物等情，已如前述，是以自應扣
      除此貨號5A—627—41—M號之該件衣物；再者，95年4 月
      1 日退貨單單據上亦顯示所退回之衣物貨號、單價、金額
      、數量等內容，各單據號碼及數量分別為：單據號碼D5B0
      000000號之數量為49件、D5B0000000號之數量為84件、D5
      B0000000號之數量為58件、D5B0000000號之數量為98件等
      情，亦有退貨單5 份及銷貨憑單2 份附卷足憑，是以95年
      4 月1 日所退之衣物共有289 件。而觀被告所自承為其所
      製作之銷售日報表，在5B部分，於95年3 月14日之昨存為
      1256件，當日今銷數量雖記載為14件，惟其中有2 件為4B
      衣物等情，有上揭銷售日報表上所黏貼之標籤在卷可稽，
      從而應認今銷部分為12件，是以95年3 月14日之今存應是
      1244件。又95年3 月15日之今銷總件數為14件，其中有3
      件為4B部分之衣物，是以該日今存之數量應為1244件減去
      10件，為1234件。又95年3 月17日依據被告所記載當日今
      銷件數為19件，至於今退數量雖為86件，惟依據退貨單記
      載，當日退回之衣物為81件等情，有單據編號D5B0000000
      號及D5B0000000號退貨單各1 份在卷足參，是以1234件減
      去今銷19件，再減去今退81件，應餘1134件。又1134件減
      去95年3 月18日銷售日報表所記載之今銷27件、95年3 月
      19日所記載之今銷14件、95年3 月20日所記載之今銷5 件
      、95年3 月21日所記載之今銷4 件、95年3 月22日所記載
      之今銷5 件、95年3 月23日所記載之今銷1 件、95年3 月
      24日所記載之今銷11件，應為1067件，又95年3 月25日之
      今銷數量雖記載為6 件，然其中有2 件為4B部分之衣物，
      是以該日今銷數量應為4 件，是以1067件減去4 件應為10
      63件。又1063件減去95年3 月26日所記載之今銷2 件、95
      年3 月27日所記載之今銷6 件，應為1055件。又95年3 月
      28日之銷貨日報表中雖記載「今進100+62」、「今退81」
      ，然進貨100 件部分係在95年3 月10日時所進，進貨62件
      部分係在95年3 月11日所為，而退貨81件係在95年3 月11
      日所為等情，亦有C5B0000000號（此部分為62件）及C5B0
      000000號（此部分為100 件）之出貨單各1 份、單據編號
      D5B0000000號（此部分為41件）及D5B0000000號（此部分
      為40件）之退貨單各1 份等在卷足佐。而退貨81件部分在
      前述95年3 月17日之銷售日報表之計算上業已將之列為今
      退項目予以扣除，此處即不再重複扣除，至於進貨100 件
      及62件部分，因於95年3 月10日及同年月11日之銷售日報
      表中並未加入，是以於此處列為今進之項目予以加入，從
      而95年3 月28日之銷售日報表之今存結果應為1055件加上
      今進之100 件及62件，減去今銷之10件，應為今存1207件
      。又1207件減去95年3 月31日所記載之今銷4 件、95年4
      月1 日所記載之今銷16件，應為1187件。又95年4 月2 日
      之今銷數量雖記載為11件，然其中有1 件為4B部分之衣物
      ，是以該日今銷數量應為10件，是以1187件減去10件應為
      1177件。而1177件減去95年4 月1 日退回之289 件及95年
      4 月10日所退回之665 件，應尚有223 件。至於4B部分，
      至95年2 月25日為止，被告均係將5B部分及4B部分分開記
      載不同張之銷售日報表，而95年2 月25日該份銷售日報表
      上所記載內容為「昨存210 件」，然自該日之後，被告即
      未再針對4B部分之衣物填載銷售日報表，而僅係將有銷售
      之4B部分之標籤直接貼在5B部分之銷售日報表上等情，有
      註明95年2 月25日P1（1 件）、95年2 月28日（1 件）、
      同年3 月14日（2 件）、同年月15日（3 件）、同年月25
      日（2 件）及同年4 月2 日（1 件）之銷售日報表在卷足
      參，已如前述，是以210 件之衣物減去上揭已售出部分，
      應餘200 件；又告訴人公司依據上揭清點結果所製作之4B
      部分95年4 月10日退貨單單據上顯示所退回之衣物貨號、
      單價、金額、數量等內容，各單據號碼及數量分別為：單
      據號碼D5B0000000號之數量為102 件、D5B0000000號之數
      量為14件，總計共為116 件等情，有退貨單單據查詢（彙
      總）1 份及退貨單2 份等在卷足按，從而再扣除退回之116
      件，足見應尚有84件衣物。綜上，告訴人公司所指原為被
      告所持有之5B部分尚有223 件衣物及4B部分尚有84件衣物
      等未送回，即為實情。
  ４、又被告所製作95年3 月17日之銷售日報表中昨存項目之記
      載數量為1230件，此為被告自己所登載，而告訴人公司所
      認定當日之昨存件數應為1232件等情，亦據告訴人公司人
      員以紅筆註記在旁等情，有95年3 月17日銷售日報表在卷
      足稽，是以被告所認定之數量與告訴人公司所認定者確有
      不同，已如前述，且縱依被告在此份銷售日報表所記載之
      內容即「昨存1230」、「今銷19」、「今退86」觀之，予
      以計算，1230減去19再減去86之結果，亦應為1125件，也
      非被告在上揭銷售日報表中所記載之「今存1131」；而被
      告於該日實際退貨之數量應為81件等情，亦有單據編號D5
      B0000000號及D5B0000000號退貨單各1 份在卷足稽，已如
      前述，縱依被告所記載此份銷售日報表中之昨存、今銷等
      數字予以計算，1230減去19再減去81之結果，應為1130，
      亦非為上揭銷售日報表所記載之今存1131件，是以被告在
      此95年3 月17日之銷售日報表上所記載包括昨存、今退及
      今存等欄之數字之正確性，實堪懷疑。又被告所製作95年
      3 月28日之銷售日報表中，係記載「昨存1050」、「今進
      100+62」、「今銷10」、「今退81」、「今存1131」等情
      ，有該日銷售日報表附卷足佐，然告訴人公司係早於95年
      3 月10日及同年月11日即已寄出此100 件及62件衣物等情
      ，已如前述，則被告為何當時並未如實記載？且告訴人公
      司在95年3 月28日收到此81件衣物之退貨等情，已如前述
      ，被告為何亦未在該日之銷售日報表記載清楚？而且，縱
      單單僅依被告所記載上開內容予以計算，1050加上100 及
      62，再減去10及81之結果，應為1121，亦非為被告在該銷
      售日報表上所記載之1131，是以被告在此份銷售日報表上
      所記載之內容，其正確性為何，亦足懷疑。從而，被告在
      有大量退貨紀錄記載之95年3 月17日及同年月28日之銷售
      日報表上的填載內容，僅單憑該銷售日報表上被告自己所
      記載數字加以計算，即和記載之結果無法符合，益徵被告
      確有在此銷售日報表虛偽填載之情事。而苟被告真無易其
      所持有告訴人公司所有衣物為所有之犯意，又何需有此虛
      偽填載銷售日報表之行為？
  ５、至於貨號4B之衣物部分，被告原本均應和貨號5B之衣物部
      分分開製作銷售日報表及貼上業已銷售之衣物之貨號標籤
      ，其之前亦均如此作為等情，有貨號4B衣物部分之銷售日
      報表在卷足按，然被告卻自95年2 月28日後，即將業已售
      出之貨號4B衣物部分之貨號標籤貼在貨號5B衣物部分之銷
      售日報表上，且從此未再製作貨號4B衣物部分之銷售日報
      表，是以貨號4B衣物部分之昨存、今銷及今存等之記載，
      亦完全付之闕如。以被告之前均分開填載及貼貨號標籤，
      且被告已任職許久，當不致不知應分開填載，以利計算及
      作帳，則被告如此作法，顯已違反常情。而95年2 月22日
      貨號4B衣物部分之今存數量為210 件，為被告自己所製作
      之銷售日報表明確填載，則扣除業已售出之10件，及於95
      年4 月10日所退回之116 件，確實尚有84件衣物尚屬在被
      告持有之中而未退回，足以認定。
  ６、被告及辯護人先係於本院準備程序時辯稱：告訴人公司認
      為被告有侵占，是依據公司電腦庫存的報表資料扣除當時
      清點結果之資料，認為被告是侵占這些差額之衣物，但是
      無法證明被告確有收到那些衣物，被告也沒有承認那些報
      表是正確的，縱使有部分短少，也可能是電腦傳輸有誤、
      遭竊、或是告訴人方面有遺漏等因，本件純粹是勞資糾紛
      ，告訴人方面以刑事告訴手段以報復云云（見本院卷第24
      、25頁），然經核對結果：(1)被告確實收受告訴人公司於
      95年1 月25日出貨5B專櫃之139 件衣物，有前述祥億汽車
      貨運股份有限公司貨運單、95年1 月25日出貨單、專櫃庫
      存表、5B專櫃3 月7 日及2 月28日之銷貨日報表為證，而
      本次出貨單上之5B—920—11—F及5B—940—53—F均為僅
      生產1 件之樣品，由專櫃庫存表之該2 編號之產量僅有1
      件可知，而該兩編號之衣物分別經新竹SOGO5B專櫃於3 月
      7日及2月28日賣出，有被告自己所記載之銷貨日報表在卷
      可證。(2)被告確實收受告訴人公司於95年1 月27日出貨5B
      專櫃之28件衣物，有前揭祥億汽車貨運股份有限公司貨運
      單、95年1 月27日之出貨單、專櫃庫存表、1 月1 日、1
      月18日、1 月29日之銷貨日報表、95年4 月10日之退貨單
      等在卷足佐。而本次出貨單上有5B—630—53—M1 件，而
      該貨號共出貨5 件、銷貨3 件、退貨2 件，近出日為95年
      1 月27日，有前揭專櫃庫存表及單一貨號各櫃存銷表附卷
      可證，而分別於95年1 月1 日、1 月18日、1 月29日各銷
      貨1 件，於95年4 月10日退貨2 件，有前述單一貨號單據
      查詢附卷可證，核與被告自行登載之95年1 月1 日、1 月
      18日及1 月29日銷貨日報表之內容相符，更有95年4 月10
      日退貨單附卷可證，足見被告確實有收受該批貨物。(3)被
      告確實收受告訴人公司於95年2 月9 日出貨5B專櫃之86件
      衣物，有上揭祥億汽車貨運股份有限公司貨運單、95年2
      月9 日之出貨單、單一貨號各櫃存銷表、單一貨號單據查
      詢、1 月7 日及1 月12日銷貨日報表、95年4 月1 日退貨
      單可供為證。而此批出貨中有5B—109—73—M2 件及5B—
      109—88—L2 件，5B—345—88—L1 件，而依據單一貨號
      各櫃存銷表，5B—109—73—M櫃存量為0 ，近退日為95年
      4 月10日；5B—109—88—L之櫃存量為0 ，近退日為95年
      4 月10日；5B—345—88—L櫃存量為0 ，出貨量2 件，銷
      量2 件，退貨2 件，近退日為95年4 月1 日，依據單一貨
      號單據查詢，5B—345—88—L之退貨分別為94年11月30日
      及95年4 月1 日，銷貨日期為95年1 月7 日及1 月12日，
      亦與被告紀錄之1 月7 日及1 月12日銷貨日報表相符，足
      見被告確實有收受該批貨物。(4)被告確實收受茹凱公司於
      95年2 月13日出貨5B專櫃之55件衣物，有前揭祥億汽車貨
      運股份有限公司貨運單、95年2 月13日出貨單、單一貨號
      各櫃存銷表、單一貨號單據查詢、95年1 月27日之銷貨日
      報表及95年4月1日之退貨單在卷為證。此批出貨中有5B—
      308—73—F1件、5B—308—88—F1件，依據單一貨號各櫃
      存銷表，該2 貨號櫃存量均為0 ，5B—308—73—F出貨量
      4 件，銷量1 件，退貨3 件，近退日為95年4 月10日，參
      照單一貨號單據查詢，該貨號於94年12月16日、95年4 月
      1 日及10日各退貨1 件，95年1 月27日銷貨1 件，核與被
      告自己所製作之95年1 月27日銷貨日報表及95年4 月1 日
      暨4 月10日退貨單相符；5B—308—88—F出貨共4 件，銷
      量4 件，近銷日為95年4 月1 日，對照被告所製作之銷貨
      日報表，該貨號確實於1 月22日、2 月1 日、2 月18日及
      4 月1 日各賣出1 件，顯見被告確實有收受該批貨物。(5)
      被告確實收受茹凱公司於95年2 月15日出貨5B專櫃之43件
      衣物，有前揭祥億汽車貨運股份有限公司貨運單、95年2
      月15日出貨單、單一貨號各櫃存銷表、單一貨號單據查詢
      、95年1 月4 日、1 月27日、2 月6 日、2 月26日銷貨日
      報表附卷為證。而此批出貨中有5B—353—53—F1 件、5B
      —353—88—F1 件，再依據單一貨號各櫃存銷表，5B—35
      3—53—F櫃存量為0 ，出貨量6 件，銷量6 件，近出日為
      95年2 月15日，近銷日為95年2 月26日，參照單一貨號單
      據查詢，該貨號於95年1 月4 日、1 月27日、2 月6 日各
      銷貨1 件，2 月26日銷貨2 件，核與被告所製作之95年1
      月4 日、1 月27日、2 月6 日、2 月26日銷貨日報表相符
      ；而5B—353—88—F共出貨10件，銷量為7 件，退量2 件
      ，對照被告所製作之銷貨日報表，該貨號確實於95年1 月
      3 日、1 月4 日、1 月27日、3 月19日均出售1 件，1 月
      21日出售2 件，於95年4 月10日退貨2 件，顯見被告確實
      有收受該批貨物。(6)被告確實收受茹凱公司於95年2 月20
      日出貨5B專櫃之47件衣物，有上揭祥億汽車貨運股份有限
      公司貨運單、95年2 月20日出貨單、單一貨號各櫃存銷表
      、單一貨號單據查詢、1 月30日及2 月6 日銷貨日報表及
      95年4 月10日退貨單附卷為證。而此批出貨有5B—610—8
      8—M2 件，依據單一貨號各櫃存銷表，該貨號櫃存量為0
      ，出貨量5 件，銷量2 件、退貨3 件，參照單一貨號單據
      查詢，係於95年1 月30日及2 月6 日各銷貨1 件，95年4
      月10日退貨3 件，核與被告所製作之95年1 月30日及2 月
      6 日銷貨日報表及95年4 月10日退貨單相符，被告確實收
      受該批貨物。(7)被告確實收受茹凱公司於95年2 月24日出
      貨5B專櫃之81件衣物，有祥億汽車貨運股份有限公司貨運
      單、95年2 月24日出貨單、單一貨號各櫃存銷表、單一貨
      號單據查詢、2 月5 日及3 月18日銷貨日報表附卷為證。
      而此批出貨有5B—602—73—M1 件，依據單一貨號各櫃存
      銷表，該貨號櫃存量為0 ，出貨量3 件，銷量3 件，近出
      日為95年2 月24日，對照單一貨號單據查詢，該貨號分別
      於94年11月25日、95年2 月5 日及3 月18日各銷貨1 件，
      核與被告紀錄之銷貨日報表相符，被告確實有收受該批貨
      物。(8)被告確實收受茹凱公司於95年3 月10日出貨5B專櫃
      之164 件衣物，有上開祥億汽車貨運股份有限公司貨運單
      、95年3 月10日出貨單、3 月28日銷貨日報表、單一貨號
      單據查詢退貨單等在卷可稽。而本次出貨中有貨號5B—19
      7—73—L1 件、5B—360—11—L1 件、5B—327—88—F1
      件，而5B—197—73—L於95年3 月11日退貨2 件、95年4
      月1 日退貨1 件，有單一貨號單據查詢及3 月11日、4 月
      1 日退貨單附卷可證；又5B—360—11—L於95年3 月28日
      銷貨1 件、4 月10日退貨1 件，有單一貨號單據查詢、4
      月10日退貨單及被告所製作之95年3 月28日銷貨日報表附
      卷可證；又5B—327—88—F於4 月1 日、4 月10日各退貨
      1 件，有單一貨號單據查詢及4 月1 日、4 月10日退貨單
      附卷足證，顯見被告確實收受該批貨物無疑。再參以，貨
      運公司本在於將寄貨人業已裝箱完成之貨物，在點收箱數
      無誤，由寄貨人在相關單據資料上填寫諸如送貨地址及收
      貨人名稱、送貨人地址及名稱、數量、所裝貨物內容等事
      項清楚後，運送至收貨人處，收貨人在收到該貨物後，亦
      僅是點收箱數無訛，即簽收收貨，貨運公司所得即在完成
      運送貨物至指定地點後之勞務報酬，從而貨運公司本不可
      能在收到寄貨人所託寄貨物時，一一清點放在箱內之物品
      為何，在送貨抵達後，亦不可能由收貨人再一一清點箱內
      所裝物品無誤後方予簽收，而應係由寄貨人與收貨人雙方
      清點比對。又告訴人公司係以銷售衣物賺取利潤為營業行
      為之公司，其在全省有諸多專櫃銷售點，每日所經手之衣
      物數量眾多，是以在寄出衣物予銷售之專櫃點後，自當由
      專櫃人員馬上清點後，如有違誤，立即向告訴人反映，始
      為正途。然被告於收受告訴人所寄來之裝箱衣物，既未反
      應有誤，卻於本案訴訟期間先始否認有收到上揭衣物，甚
      且，僅是空言指出獲取遭竊，或許電腦傳輸有誤云云，而
      均未提出具體事證供本院調查（例如報案或向SOGO百貨反
      應遭竊資料、電腦在登載寄發予被告衣物部分有故障紀錄
      等），是以被告此部分所辯實乃無所依憑，不足採信。而
      貨號4B之衣物共有84件及貨號5B之衣物共有223 件等均在
      被告所持有之狀態下，於撤櫃之後未退回告訴人公司，均
      已如前述，被告雖辯稱：衣服會不見，尚有其他可能性云
      云，然其卻未提出所謂其他可能性之內含及所依憑之證據
      資料供以調查，實難得知其所謂其他可能性之意涵為何？
      況且，共計307 件之衣物為數不少，欲將之取走，不論是
      一次取之，抑或分數次帶走，身為專櫃小姐之被告又豈有
      可能完全懵懂不知？從而被告所辯此言，亦難採信。
  ７、又被告辯稱：上揭出貨單及退貨單等單據是為訴訟目的方
      予製作云云。然上揭出貨單及退貨單之列印係將電腦中原
      本已有之資料予以印出，證人戊○○復於本院審理時證述
      ：我們公司很早就用電腦在管理，並不是為了本案才去製
      造這些報表出來。我那邊有做的就是專櫃庫存表，以及單
      一貨號各櫃存銷表。（為何不用茹凱公司的出貨單，而要
      用洛嘉公司的？）最早是用茹凱公司，因為後來要提供給
      檢察官，才重新列印。是因為茹凱公司的出貨單沒有了，
      才用洛嘉公司的出貨單，而列印出來的資料內容是本來就
      存在電腦裡面的，並非另外再製作的。（所以出貨時附在
      箱子內的出貨單，格式就如同卷內所附出貨單，只是當時
      的出貨單開頭是寫茹凱公司，後來本案偵查時提供給檢察
      官的資料，改用洛嘉公司出貨單來列印而已？）是等語綦
      詳（見本院卷第143、144、149至151頁），而告訴人公司
      既在全省有諸多專櫃銷售點，是以衡情公司自會就所販售
      之衣物出貨銷售等資料逐日記載，以明盈虧如何，且各專
      櫃為服務客人，亦會透過公司向其他銷售點調取客人所欲
      購買之衣物，凡此種種，如非平日即以電腦管理，又豈能
      順利運作？況且，告訴人公司既有多處銷售點，衡情其每
      日進出之衣物貨號及數量非少，要將之更動或增刪記載，
      勢必經過一番程序，則謂告訴人公司在出貨之初，即預見
      將來被告會有侵占衣物為己有之行為，而事先即在出貨單
      上故意記載特定貨號之衣物，果然被告事後退貨之衣物中
      並無該等特定貨號之衣物，即可以藉此誣指被告犯侵占罪
      行，實乃難以想像。加以上揭日績表之內容亦係依據被告
      所填載之銷售日報表內容所製作完成，如此，苟告訴人公
      司並未實際出貨，而係虛偽記載，其又如何得知被告將會
      在銷售日報表上如何填載，而能預先製作虛偽之資料？再
      者，告訴人公司中負責倉管部分之人員為證人戊○○，負
      責會計之人員為證人丁○○及庚○○等人，被告亦從未提
      出上揭證人等與其有任何怨隙仇恨，而欲虛構情節及製作
      虛假電腦紀錄以便對其陷害，證人戊○○復於本院審理時
      證述：我與被告在本件貨物清點前並不認識，也沒有任何
      糾紛，公司負責人也沒有叫我陷害或誣陷被告等語明確（
      見本院卷第143 頁），及證人丁○○於本院審理時亦證稱
      ：我與被告共事期間，沒有衝突，公司其他人也沒有教我
      出來講一些虛偽的陳述或攻擊被告的情形等語綦詳（本院
      卷第175、176頁），證人庚○○於本院審理時復證述：在
      撤櫃的落差之前，我與被告並無任何衝突等語在卷（見本
      院卷第184 頁），則告訴人公司苟真有如被告所辯稱之誣
      陷被告之意圖，又將由何人予以實際執行？又如何能杜悠
      悠之口？證人等又如何願意甘冒刑法偽證罪責之危險而至
      法院作證俾能遂行告訴人公司欲誣陷被告之目的？綜合以
      上，益徵告訴人公司所提出之前各項單據絕非為訴訟目的
      方於短期間內虛偽製作，其記載內容當屬可採。
  ８、被告復辯稱：是因告訴人公司不願意給付給我遣散費及薪
      水，才誣陷我云云。然告訴人和被告間縱有勞資糾紛，如
      被告所自承，亦僅是10萬元之金額，而本案起訴意旨認被
      告侵占衣物時間係從94年12月30日起至95年4 月5 日止，
      而此期間長達近4 月，期間尚逢年度打折，銷售量一般而
      言會屬大量之時間，謂告訴人會為省下10萬元之支出，而
      大費周章從94年12月30日起之電腦資料諸如庫存、衣物編
      號內容、寄出衣物內容、銷售內容、退貨內容等即虛增填
      載，一直延續至95年4 月5 日，俾以在撤櫃並清點衣物後
      ，以此虛增資料誣指被告侵占，如此處處心積慮，耗損人
      力物力，所費不貲，僅為省下10萬元，實乃匪夷所思。被
      告此部分所辯，顯有違常情，亦不足採信
  ９、被告初始於本院審理時一再辯稱：那些電腦報表資料不一
      定正確，無法證明我確有收到那些衣物云云，嗣經公訴人
      當庭論告諸如出貨單等電腦報表中若干填載之衣物編號，
      嗣後果真在被告自己所製作之銷售日報表中有登載，可見
      被告確有收到該衣物，方能銷售出等情，被告始供述：我
      沒有否認收到衣服，而且裡面也有填寫等語（見本院卷第
      381 頁）；又有關95年4 月5 日撤櫃時將衣物裝箱部分，
      被告於偵訊時供述：95年4 月5 日當天撤櫃時，乙○○有
      來巡視我撤櫃打包之情形，我將每袋衣服打包好，用膠帶
      封起來，並註明件數等語（見第1291號他自卷第11頁），
      繼而於偵訊時又供稱：4 月5 日當時乙○○有在場，只有
      點件數，我通通有貼在箱子外面等語（見第1291號他字卷
      第266 頁），之後於本院審理時先係供述：我邊收邊賣，
      我最後賣的時間就是跟SOGO百貨的營業時間一樣，就是晚
      上9 點半。我是中午時間有去倉庫整理，但是櫃上並沒有
      先整理，是等到晚上9 點半結束營業以後才開始整理。（
      又改稱）我有先邊收櫃上的衣服，是在晚上8 點多的時候
      ，我有開始在櫃上收，收了大約2 箱，我還因為這樣被樓
      管開罰單。（4 月5 日晚上你收到幾點離開SOGO百貨？）
      晚上11點多將近12點。（所以你是在晚上9 點半到11點多
      ，你總共收了9 箱？）不是，有一些在中午時就已經先收
      了，大概4、5箱，就是中午吃飯的時候，我有叫我兒子來
      幫忙，他們大約花了多久時間我不知道。（這4、5箱是你
      兒子收的還是你收的？）我兒子收的，我有偶爾過去看。
      （9 點半以後，你收的時候是你自己收還是你兒子也有幫
      忙？）他們也有幫忙等語在卷（見本院卷第282 頁），然
      被告於歷次偵訊及本院最初審理時從未提及其兒子於95年
      4 月5 日撤櫃時曾來幫忙打包裝箱一節，證人乙○○於歷
      次證述亦從未為此證述內容，則此部分是否屬實，顯有所
      疑，而被告對於當日係何時開始裝箱，所供述情節亦有反
      覆，甚且，縱其所述確有兒子到場幫忙，依其最後所供述
      ：中午裝箱時，是兒子收的，我偶爾過去看之情節，其又
      如何確定其兒子裝箱過程是否正確及是否清點等？再者，
      有關所裝箱數部分，被告於本院審理時先供述：（那11箱
      有沒有包括衣架？）沒有，含衣架的那一箱總共12箱，另
      外模特兒部分沒有辦法裝箱等語（見本院卷第362 頁），
      繼而於本院最後審理期日時，於受檢察官訊問時，其係供
      述：集貨明細表（見本院卷第345 頁）是我寫的，模特兒
      因為很大，沒有辦法裝箱，衣鏡也是很大，都是直接寄。
      衣架也是如此，是在櫃上面鐵的衣架，所以很大，沒有辦
      法裝進箱子，所以總箱數只有11箱，衣服總共11箱等語（
      見本院卷第372 頁），然在辯護人訊問時，其又係供述：
      （你有無把衣架放在這11箱當中？）沒有，這11箱當中都
      是衣服，衣架有另外裝1 箱，另外放。（又改稱）沒有裝
      1 箱，衣架就放在鐵的衣架上面等語（見本院卷第373 頁
      ），嗣於本院訊問時，其又改供述：（你剛才所講在鐵的
      大型衣架上面有放衣架，你講的這個衣架送幾個回去？）
      我不確定。（有無100 個？）我不確定。（所以這些放在
      鐵製的大型衣架上面的小衣架是零散的嗎？）有捆好，綁
      好。（如何綑綁？）我是放在紙箱裡面。（紙箱有封起來
      嗎？）有。（你在紙箱外面有寫幾個衣架嗎？）沒有。（
      紙箱如何封？）用膠帶封，是哪一種膠帶我忘了。（裝衣
      架的紙箱跟裝衣服的紙箱是一樣的嗎？）是一樣的，只是
      大小不同，裝衣服的紙箱是比較大等語在卷（見本院卷第
      374 頁背面、375 頁），是以被告對於95年4 月5 日撤櫃
      後所退回衣物之箱數究竟為幾箱，已有前後不一之說詞，
      甚且，同一日審理程序中，亦連續更迭3 次不同說法，且
      和上揭集貨明細表中所記載共計11箱之數量記載不相符合
      ；綜合以上，本案審理時間已歷時1 年餘，所爭執即在被
      告究竟有無收到如附表一及二所示之衣物，又是否確有退
      回告訴人公司，然被告對於是否收到衣物、如何裝箱、箱
      數多少等如此重要之情節，所供述內容一再反覆，甚且係
      依公訴人所提出證據資料及本院所提出問題之內容而隨之
      更迭供詞，苟被告確實未侵占上揭衣物，又何有此舉？
  １０、被告又辯稱：當時是因為公司要我在同意書上簽名，同意
      公司幫我盤點，就可以領薪水，我有在同意書下面註明，
      可否請公司將薪水及遣散費一起給我，我才傳真回去云云
      。然觀該份同意書之內容係記載：本人丙○○於4 月5 日
      當晚因先行打包封箱，故無法於現場盤點實際件數，又因
      無法4 月10日前親至茹凱國際有限公司進行商品交接，將
      委由茹凱國際有限公司全權處理。如有短缺不實之情形發
      生，本人自當負賠償之責任，並同意自薪水中扣除賠償金
      額，同時放棄法律追溯之權力。此致茹凱國際有限公司。
      立書人：丙○○。併同時請公司發給工作一年六個月遭撤
      櫃之遣散費（之前已向公司申請過）等情，有上揭同意書
      1 份附卷足參，足見並無被告所辯是因為公司說要簽同意
      書可以領薪水此意旨之記載，且依被告尚且於前述同意書
      中記載希望公司發給遣散費之要求，足見被告應係對自身
      權益會予以主張之人，從而苟告訴人公司確於當時有以如
      不簽前揭同意書，就不發給薪水之語相逼，被告又豈會不
      加以註明甚或有拒絕簽名之情？是以被告此部分所辯，亦
      無根據。
  、又根據SOGO百貨公司函覆稱：本公司為避免專櫃人員私自
      將貨物攜出百貨賣場，特規定貨物攜出時須填具攜出單並
      經管理單位主管簽章，再經由保全人員檢查確認後，始能
      將貨物攜出。然因百貨公司於營業時間為公共場所，如遇
      專櫃人員於此時將貨物委由專櫃人員以外之第三人攜出賣
      場之情形，本公司前揭管理制度實難加以防範等情，有太
      平洋崇光百貨股份有限公司新竹分公司97年2 月25日（97
      ）太百新發字第7083—0206號函1 份在卷足稽（見本院卷
      第317 頁），而百貨公司為一人來人往之公共場所，雖於
      出入門處設有防盜門，如有人持貼有未消磁之標籤之物品
      通過，可能引起聲響，然此僅設於出入百貨公司之大門處
      ，各專櫃間均屬開放空間，從而各專櫃小姐非無可能由本
      人或委由他人將櫃上衣物之標籤撕下或消磁後攜出百貨公
      司，此亦為上揭函文所記載，是以被告辯稱：SOGO百貨也
      會防止小姐將東西帶出，我不可能將衣物攜出百貨公司云
      云，顯非可採。而前述4B貨號衣物共84加上5B貨號衣物共
      計223 件等情，已如前述，是以上揭衣物之數量均非少量
      ，被告亦從未向樓層主管或SOGO百貨反映衣物遭竊，也始
      終未提出遭人如此大量竊取之證據資料以供調查，自難臆
      測認定上揭數量之衣物確係遭人所竊，自不待言。
  、又證人甲○○雖於本院審理時證述：我是洛嘉公司員工，
      洛嘉公司和茹凱公司是同一負責人，只是行銷產品不同路
      線、不同品牌，撤櫃時，把衣服寄回公司，一定要寫件數
      ，也應該是要在每箱上面寫明細，但乙○○當時叫我們只
      要寫件數就好，而且他還有問我的銷售日報表在不在，我
      跟他說丟掉了。事後公司就打電話來說丟了十幾件的衣服
      ，又說丟了4 千多元的衣服，後來乙○○又說他要去倉庫
      偷貨來補償我丟掉的衣服，我覺得這好像是陷阱。後來乙○○又說他要下來高雄跟我談，我有說我只是要薪水，他
      們都沒有把薪資明細給我，薪水都隨便算，調解時也都算
      不出來等語在卷（見本院卷第131、133、139 頁），然證
      人甲○○為洛嘉公司職員，擔任洛嘉公司在高雄大遠百百
      貨公司專櫃之銷售人員工作等情，業據證人甲○○自承在
      卷，足見證人甲○○之工作內容及地點均和被告不同，縱
      性質相近，亦難完全比附援引。況且，證人甲○○和被告
      並未同時同地工作過，其是否有將所持有之衣物悉數寄回
      公司，是否有侵占犯行，以及是否和公司間有何勞資糾紛
      等情，均無法依此即可認定被告有無侵占犯行，至為當然
      。況且，證人甲○○亦證稱：其任職期間之銷售日報表都
      要記載昨日存貨、今日進貨、今日銷貨、今日退貨、今日
      存貨等項目，如僅有記載銷貨、退貨，其他都沒有記載，
      因為回傳給公司，所以公司會計一定會打電話過來問等情
      （見本院卷第135 頁），足見依照規定，銷售日報表中上
      揭項目各欄均需記載，從而如謂證人甲○○所證述內容即
      可引為被告有無為本案犯行之依據，則被告確實在5B部分
      之銷售日報表中並非每日均記載上揭各項目，及就4B部分
      在95年2 月28日後即未再製作此部分銷售日報表等情，有
      前述銷售日報表在卷足稽，亦如前述，如此豈非根據此點
      即可認定被告有為侵占犯行？而證人甲○○亦自承：不知
      道茹凱公司實際處理會計工作之人為何人，也不知道實際
      處理退貨及進貨之人是何人，也不瞭解茹凱公司會計部門
      運作情形，我對被告這個案件之過程也不瞭解等情在卷，
      從而，證人甲○○所證述內容顯與被告是否為本案犯行全
      然無涉，自難採為被告有利之認定依據。
三、綜上所述，被告所辯均無足採信，本案事證明確，被告業務
    侵占犯行洵堪認定，應依法論科。至辯護人所提聲請重新勘
    驗光碟中有關證人乙○○與戊○○間對話內容有證人乙○○
    表示送出去的貨條碼有誤，所以導致電腦資料不符之部分，
    以證明告訴人公司用電腦控管也可能會有條碼錯誤一節，與
    本案被告是否成立侵占犯行並無任何關係，是以不再予以調
    查，附此敘明。
、論罪科刑部分：
一、查被告丙○○行為後，刑法部分條文業於94年1 月7 日修正
    ，於94年2 月2 日公布，並於95年7 月1 日施行，修正後即
    現行刑法第2 條第1 項規定：「行為後法律有變更者，適用
    行為時之法律，但行為後之法律有利於行為人者，適用最有
    利於行為人之法律。」上開規定乃與刑法第1 條罪刑法定主
    義契合，而貫徹法律禁止溯及既往原則，係規範行為後法律
    變更所生新舊法律比較適用之準據法，是刑法第2 條本身雖
    經修正，但刑法第2 條既屬適用法律之準據法，本身尚無比
    較新舊法之問題，應一律適用裁判時即修正後刑法第2 條規
    定以決定適用之刑罰法律。而有關新舊法之比較，應就罪刑
    有關之共犯、連續犯、牽連犯加重等暨其他法定加減原因（
    如身分加減）與加減例等一切情形，綜其全部罪刑之結果而
    為比較（參看最高法院95年第8 次刑事庭會議決議）。經查
    ：
  １、刑法第336 條2 項業務侵占罪，法定刑得處銀元3 千元以
      下罰金，據修正後刑法施行法增訂第1 條之1 ：「中華民
      國九十四年一月七日刑法修正施行後，刑法分則編所定罰
      金之貨幣單位為新臺幣。九十四年一月七日刑法修正時，
      刑法分則編未修正之條文定有罰金者，自九十四年一月七
      日刑法修正施行後，就其所定數額提高為三十倍。但七十
      二年六月二十六日至九十四年一月七日新增或修正之條文
      ，就其所定數額提高為三倍」及刑法第33條第5 款修正為
      ：「主刑之種類如下：五罰金：新臺幣一千元以上，以百
      元計算之」等規定，是依修正後之法律，刑法業務侵占罪
      所得科處之罰金刑最高額維持不變，最低額則提高為新臺
      幣1 千元，是比較修正前、後之刑罰法律，自以被告行為
      時關於科處罰金刑之法律較有利於被告。
  ２、刑法修正後，刑法第41條第1 項前段有關易科罰金折算標
      準之規定為：「犯最重本刑為五年以下有期徒刑以下之刑
      之罪，而受六個月以下有期徒刑或拘役之宣告者，得以新
      臺幣一千元、二千元或三千元折算一日，易科罰金。」，
      而修正前同條項就易科罰金之折算標準係規定：「得以一
      元以上三元以下折算一日，易科罰金」，再依廢止前罰金
      罰鍰提高標準條例第2 條（現已刪除）之規定，就其原定
      數額提高為100 倍折算一日，即係以銀元100 元、200 元
      、300 元折算一日，折算為新臺幣幣值後，則為以新臺幣
      300 元、600 元、900 元折算一日。是比較修正前後之易
      科罰金折算標準，自以行為時即修正前之規定，較有利於
      被告，依刑法第2 條第1 項前段，即應適用修正前刑法第
      41條第1 項前段及廢止前罰金罰鍰提高標準條例第2 條等
      規定，定其易科罰金之折算標準。
  ３、綜合上開條文修正前後之比較，揆諸修正後刑法第2 條第
      1 項規定之「從舊從輕」原則及前揭最高法院決議意旨，
      修正後之規定並非較有利於被告，爰依刑法第2 條第1 項
      前段規定，適用行為時即修正前之刑法相關規定對被告較
      為有利。
三、查被告係任職於告訴人公司擔任專櫃人員，並負責管理告訴
    人公司設置在前揭SOGO百貨專櫃之產品銷售及收取貨款之職
    務，為從事業務之人，核其所為，係犯刑法第336 條第2 項
    之業務侵占罪。又按刑事之犯罪，係由行為人以單一行為接
    續進行，縱令在犯罪完畢以前，其各個舉動，已與該罪之構
    成要件完全相符，但在行為人主觀上對於各個舉動，不過為
    其犯罪行為之一部分者，當然成立一罪，不能以連續犯論，
    最高法院28年上字第3429號著有判例可資參照。被告自94年
    12月30日起至95年4 月5 日離職前止，起意侵占陸續因業務
    上所持有之衣物，而為本件業務侵占之犯行，顯見其將如附
    表一及二所示之衣物侵占入己之行為，係基於單一之業務侵
    占犯意，利用同一業務之機會，於時間、空間緊密相連之環
    境下所為之接續數行為，為接續犯，僅論以一業務侵占罪。
    爰審酌被告雖無前科，惟利用擔任專櫃人員之機會侵占所持
    有之衣物，侵占金額高達891360元，犯罪後迄今仍未賠償予
    告訴人公司，且犯罪後並未坦承犯行，反而一再辯解圖以卸
    責，態度非佳，暨生活狀況、品行、智識程度、犯罪之動機
    、目的、手段等一切情狀，量處如主文所示之刑。又被告犯
    罪後，中華民國九十六年罪犯減刑條例業經總統於96年7 月
    4 日公布，並自同年月16日起生效施行，核本件被告之犯罪
    時間，係在96年4 月24日以前，合於該條例所列之減刑要件
    ，爰依該條例第2 條第1 項第3 款之規定，減其宣告刑二分
    之一，如主文所示之刑，並諭知易科罰金之折算標準，以資
    懲儆。
據上論斷，應依刑事訴訟法第452 條、第299 條第1 項前段，刑
法第2 條第1 項前段、第336 條第2 項、修正前第41條第1 項前
段，罰金罰鍰提高標準條例第1 條前段、修正前罰金罰鍰提高標
準條例第2 條，中華民國九十六年罪犯減刑例第2 條第1 項第3
款、第7 條、第9 條，判決如主文。
本案經檢察官何若薇到庭執行職務。
中    華    民    國    97    年    8     月    22    日
                  刑事第一庭  審判長法  官  許翠玲
                                    法  官  楊數盈
                                    法  官  楊惠芬
以上正本證明與原本無異。
如不服本判決應於收受本判決後10日內向本院提出上訴書狀，上
訴書狀應敘述具體理由。上訴書狀未敘述上訴理由者，應於上訴
期間屆滿後20日內補提理由書狀於本院 (均須按他造當事人之人
數附繕本 )「切勿逕送上級法院」。
中    華    民    國    97    年    8     月    22    日
                                    書記官  張懿中
附錄本案論罪科刑法條全文
刑法第336 條：
對於公務上或因公益所持有之物，犯前條第一項之罪者，處一年
以上七年以下有期徒刑，得併科五千元以下罰金。
對於業務上所持有之物，犯前條第一項之罪者，處六月以上五年
以下有期徒刑，得併科三千元以下罰金。
前二項之未遂犯罰之。
附表一（專櫃代號4B）:
  ┌──────┬───┬──┬──────┬───┬──┐
  │貨        號│定價  │件數│貨        號│定價  │件數│
  ├──────┼───┼──┼──────┼───┼──┤
  │4B-000-00-00│2280  │ 1  │4B-000-00-00│2180  │ 1  │
  ├──────┼───┼──┼──────┼───┼──┤
  │4B-115-88-F │2480  │ 1  │4B-000-00-00│1880  │ 1  │
  ├──────┼───┼──┼──────┼───┼──┤
  │4B-122-80-L │2380  │ 1  │4B-000-00-00│1780  │ 1  │
  ├──────┼───┼──┼──────┼───┼──┤
  │4B-122-88-L │2380  │ 1  │4B-000-00-00│1780  │ 1  │
  ├──────┼───┼──┼──────┼───┼──┤
  │4B-000-00-00│2980  │ 1  │4B-000-00-00│2180  │ 1  │
  ├──────┼───┼──┼──────┼───┼──┤
  │4B-000-00-00│2980  │ 1  │4B-350-61-F │2480  │ 1  │
  ├──────┼───┼──┼──────┼───┼──┤
  │4B-000-00-00│2780  │ 1  │4B-000-00-00│2680  │ 1  │
  ├──────┼───┼──┼──────┼───┼──┤
  │4B-000-00-00│2780  │ 1  │4B-000-00-00│2580  │ 1  │
  ├──────┼───┼──┼──────┼───┼──┤
  │4B-000-00-00│2780  │ 1  │4B-364-41-F │1980  │ 1  │
  ├──────┼───┼──┼──────┼───┼──┤
  │4B-000-00-00│3180  │ 1  │4B-000-00-00│1880  │ 1  │
  ├──────┼───┼──┼──────┼───┼──┤
  │4B-000-00-00│2580  │ 1  │4B-000-00-00│ 980  │ 1  │
  ├──────┼───┼──┼──────┼───┼──┤
  │4B-000-00-00│2580  │ 1  │4B-000-00-00│2680  │ 1  │
  ├──────┼───┼──┼──────┼───┼──┤
  │4B-000-00-00│2780  │ 1  │4B-000-00-00│2180  │ 2  │
  ├──────┼───┼──┼──────┼───┼──┤
  │4B-000-00-00│2180  │ 1  │4B-000-00-00│2180  │ 1  │
  ├──────┼───┼──┼──────┼───┼──┤
  │4B-304-10-F │1580  │ 1  │4B-000-00-00│2180  │ 1  │
  ├──────┼───┼──┼──────┼───┼──┤
  │4B-304-41-F │1580  │ 2  │4B-000-00-00│2480  │ 1  │
  ├──────┼───┼──┼──────┼───┼──┤
  │4B-304-53-F │1580  │ 5  │4B-000-00-00│2480  │ 1  │
  ├──────┼───┼──┼──────┼───┼──┤
  │4B-304-61-F │1580  │ 1  │4B-000-00-00│2180  │ 1  │
  ├──────┼───┼──┼──────┼───┼──┤
  │4B-305-61-F │2480  │ 1  │4B-000-00-00│3180  │ 1  │
  ├──────┼───┼──┼──────┼───┼──┤
  │4B-306-10-F │2280  │ 2  │4B-000-00-00│3180  │ 1  │
  ├──────┼───┼──┼──────┼───┼──┤
  │4B-000-00-00│1680  │ 1  │4B-000-00-00│2180  │ 2  │
  ├──────┼───┼──┼──────┼───┼──┤
  │4B-000-00-00│1680  │ 1  │4B-000-00-00│2180  │ 1  │
  ├──────┼───┼──┼──────┼───┼──┤
  │4B-000-00-00│2180  │ 1  │4B-000-00-00│2480  │ 1  │
  ├──────┼───┼──┼──────┼───┼──┤
  │4B-000-00-00│2580  │ 1  │4B-000-00-00│2480  │ 1  │
  ├──────┼───┼──┼──────┼───┼──┤
  │4B-000-00-00│1580  │ 1  │4B-000-00-00│2480  │ 1  │
  ├──────┼───┼──┼──────┼───┼──┤
  │4B-000-00-00│1880  │ 1  │4B-000-00-00│2380  │ 1  │
  ├──────┼───┼──┼──────┼───┼──┤
  │4B-000-00-00│2180  │ 1  │4B-000-00-00│2380  │ 1  │
  ├──────┼───┼──┼──────┼───┼──┤
  │4B-000-00-00│2180  │ 1  │4B-000-00-00│2380  │ 1  │
  ├──────┼───┼──┼──────┼───┼──┤
  │4B-000-00-00│2180  │ 2  │4B-000-00-00│2780  │ 1  │
  ├──────┼───┼──┼──────┼───┼──┤
  │4B-000-00-00│2180  │ 2  │4B-000-00-00│1880  │ 1  │
  ├──────┼───┼──┼──────┼───┼──┤
  │4B-000-00-00│2180  │ 3  │4B-000-00-00│1880  │ 1  │
  ├──────┼───┼──┼──────┼───┼──┤
  │4B-000-00-00│2180  │ 1  │4B-000-00-00│1880  │ 1  │
  ├──────┼───┼──┼──────┼───┼──┤
  │4B-000-00-00│1380  │ 1  │4B-000-00-00│1980  │ 1  │
  ├──────┼───┼──┼──────┼───┼──┤
  │4B-327-43-F │1780  │ 1  │4B-000-00-00│1980  │ 1  │
  ├──────┼───┼──┼──────┼───┼──┤
  │4B-327-73-F │1780  │ 1  │4B-000-00-00│1980  │ 2  │
  ├──────┼───┼──┼──────┼───┼──┤
  │4B-000-00-00│1780  │ 1  │            │      │    │
  ├──────┼───┴──┼──────┼───┴──┤
  │合計件數    │    84件    │合計金額    │  $184220   │
  └──────┴──────┴──────┴──────┘
附表二（專櫃代號5B）:
  ┌──────┬───┬──┬──────┬───┬──┐
  │貨       號 │定價  │件數│貨       號 │定價  │件數│
  ├──────┼───┼──┼──────┼───┼──┤
  │5B-103-83-M │2480  │ 1  │5B-173-75-F │2880  │ 1  │
  ├──────┼───┼──┼──────┼───┼──┤
  │5B-103-88-M │2480  │ 1  │5B-174-88-L │3380  │ 1  │
  ├──────┼───┼──┼──────┼───┼──┤
  │5B-104-63-F │2380  │ 1  │5B-174-88-M │3380  │ 1  │
  ├──────┼───┼──┼──────┼───┼──┤
  │5B-105-63-F │2480  │ 1  │5B-176-63-F │4280  │ 2  │
  ├──────┼───┼──┼──────┼───┼──┤
  │5B-105-88-F │2480  │ 1  │5B-176-88-F │4280  │ 1  │
  ├──────┼───┼──┼──────┼───┼──┤
  │5B-106-43-M │2780  │ 2  │5B-177-63-L │2980  │ 1  │
  ├──────┼───┼──┼──────┼───┼──┤
  │5B-106-83-M │2780  │ 2  │5B-177-88-L │2980  │ 1  │
  ├──────┼───┼──┼──────┼───┼──┤
  │5B-110-43-F │2780  │ 2  │5B-178-63-F │4280  │ 2  │
  ├──────┼───┼──┼──────┼───┼──┤
  │5B-112-75-F │2580  │ 1  │5B-178-88-F │4280  │ 1  │
  ├──────┼───┼──┼──────┼───┼──┤
  │5B-115-11-F │3980  │ 1  │5B-179-63-F │2980  │ 1  │
  ├──────┼───┼──┼──────┼───┼──┤
  │5B-117-88-M │4280  │ 2  │5B-179-88-F │2980  │ 2  │
  ├──────┼───┼──┼──────┼───┼──┤
  │5B-119-88-M │3280  │ 1  │5B-181-89-F │4880  │ 3  │
  ├──────┼───┼──┼──────┼───┼──┤
  │5B-120-73-F │3980  │ 1  │5B-182-89-F │3380  │ 1  │
  ├──────┼───┼──┼──────┼───┼──┤
  │5B-120-88-F │3980  │ 2  │5B-183-81-F │7980  │ 1  │
  ├──────┼───┼──┼──────┼───┼──┤
  │5B-123-88-F │3680  │ 1  │5B-185-63-F │5980  │ 1  │
  ├──────┼───┼──┼──────┼───┼──┤
  │5B-134-43-F │2780  │ 1  │5B-185-88-F │5980  │ 1  │
  ├──────┼───┼──┼──────┼───┼──┤
  │5B-136-75-F │2980  │ 1  │5B-186-88-F │2680  │ 1  │
  ├──────┼───┼──┼──────┼───┼──┤
  │5B-139-63-F │3280  │ 3  │5B-188-53-M │4280  │ 1  │
  ├──────┼───┼──┼──────┼───┼──┤
  │5B-140-63-F │3680  │ 2  │5B-192-88-F │4380  │ 1  │
  ├──────┼───┼──┼──────┼───┼──┤
  │5B-141-11-F │2580  │ 1  │5B-196-75-M │2980  │ 1  │
  ├──────┼───┼──┼──────┼───┼──┤
  │5B-142-43-F │3280  │ 1  │5B-196-88-M │2980  │ 1  │
  ├──────┼───┼──┼──────┼───┼──┤
  │5B-142-53-F │3280  │ 1  │5B-197-88-L │3480  │ 1  │
  ├──────┼───┼──┼──────┼───┼──┤
  │5B-143-53-M │2480  │ 2  │5B-200-41-F │4980  │ 2  │
  ├──────┼───┼──┼──────┼───┼──┤
  │5B-144-53-M │2480  │ 2  │5B-201-41-F │2980  │ 1  │
  ├──────┼───┼──┼──────┼───┼──┤
  │5B-144-53-S │2480  │ 1  │5B-201-88-F │2980  │ 1  │
  ├──────┼───┼──┼──────┼───┼──┤
  │5B-146-53-F │3280  │ 1  │5B-202-63-F │3280  │ 1  │
  ├──────┼───┼──┼──────┼───┼──┤
  │5B-147-53-L │2980  │ 1  │5B-203-63-F │4680  │ 1  │
  ├──────┼───┼──┼──────┼───┼──┤
  │5B-148-53-M │2680  │ 2  │5B-205-75-F │2480  │ 1  │
  ├──────┼───┼──┼──────┼───┼──┤
  │5B-148-63-L │2680  │ 4  │5B-206-81-F │8880  │ 1  │
  ├──────┼───┼──┼──────┼───┼──┤
  │5B-148-63-M │2680  │ 1  │5B-206-88-F │8880  │ 1  │
  ├──────┼───┼──┼──────┼───┼──┤
  │5B-153-43-F │2880  │ 1  │5B-207-51-F │9880  │ 2  │
  ├──────┼───┼──┼──────┼───┼──┤
  │5B-154-43-M │4280  │ 2  │5B-301-73-L │2680  │ 1  │
  ├──────┼───┼──┼──────┼───┼──┤
  │5B-154-73-L │4280  │ 1  │5B-309-88-L │2280  │ 1  │
  ├──────┼───┼──┼──────┼───┼──┤
  │5B-154-73-M │4280  │ 1  │5B-311-88-L │1780  │ 1  │
  ├──────┼───┼──┼──────┼───┼──┤
  │5B-155-43-M │3280  │ 1  │5B-312-63-L │1780  │ 1  │
  ├──────┼───┼──┼──────┼───┼──┤
  │5B-155-73-M │3280  │ 1  │5B-312-73-M │1780  │ 1  │
  ├──────┼───┼──┼──────┼───┼──┤
  │5B-162-75-F │7980  │ 4  │5B-313-41-F │1980  │ 1  │
  ├──────┼───┼──┼──────┼───┼──┤
  │5B-162-88-F │7980  │ 2  │5B-313-63-F │1980  │ 3  │
  ├──────┼───┼──┼──────┼───┼──┤
  │5B-164-73-F │3980  │ 2  │5B-314-51-F │1980  │ 1  │
  ├──────┼───┼──┼──────┼───┼──┤
  │5B-167-11-F │3880  │ 1  │5B-314-75-F │1980  │ 1  │
  ├──────┼───┼──┼──────┼───┼──┤
  │5B-167-75-F │3880  │ 2  │5B-315-23-L │1780  │ 1  │
  ├──────┼───┼──┼──────┼───┼──┤
  │5B-171-63-F │7980  │ 1  │5B-315-75-F │1780  │ 1  │
  ├──────┼───┼──┼──────┼───┼──┤
  │5B-172-63-F │3280  │ 2  │5B-315-75-L │1780  │ 1  │
  ├──────┼───┼──┼──────┼───┼──┤
  │5B-173-11-F │2880  │ 1  │5B-316-11-M │2380  │ 2  │
  ├──────┼───┼──┼──────┼───┼──┤
  │5B-316-63-L │2380  │ 1  │5B-606-88-M │2480  │ 1  │
  ├──────┼───┼──┼──────┼───┼──┤
  │5B-317-63-L │1380  │ 2  │5B-607-63-M │2880  │ 2  │
  ├──────┼───┼──┼──────┼───┼──┤
  │5B-319-43-M │1980  │ 1  │5B-608-10-L │2980  │ 1  │
  ├──────┼───┼──┼──────┼───┼──┤
  │5B-326-11-M │2680  │ 1  │5B-608-88-L │2980  │ 2  │
  ├──────┼───┼──┼──────┼───┼──┤
  │5B-333-88-L │1280  │ 1  │5B-610-12-L │2680  │ 1  │
  ├──────┼───┼──┼──────┼───┼──┤
  │5B-334-11-M │2480  │ 1  │5B-610-12-M │2680  │ 1  │
  ├──────┼───┼──┼──────┼───┼──┤
  │5B-334-88-L │2480  │ 1  │5B-612-88-L │2780  │ 1  │
  ├──────┼───┼──┼──────┼───┼──┤
  │5B-336-11-F │1880  │ 1  │5B-612-88-M │2780  │ 1  │
  ├──────┼───┼──┼──────┼───┼──┤
  │5B-336-81-F │1880  │ 1  │5B-614-88-M │1680  │ 1  │
  ├──────┼───┼──┼──────┼───┼──┤
  │5B-341-73-F │1680  │ 2  │5B-615-88-L │2680  │ 1  │
  ├──────┼───┼──┼──────┼───┼──┤
  │5B-343-43-F │1880  │ 2  │5B-616-41-M │2480  │ 1  │
  ├──────┼───┼──┼──────┼───┼──┤
  │5B-349-88-M │3280  │ 1  │5B-616-81-L │2480  │ 1  │
  ├──────┼───┼──┼──────┼───┼──┤
  │5B-351-53-F │2880  │ 2  │5B-616-88-L │2480  │ 1  │
  ├──────┼───┼──┼──────┼───┼──┤
  │5B-351-73-F │2880  │ 1  │5B-617-81-M │2380  │ 1  │
  ├──────┼───┼──┼──────┼───┼──┤
  │5B-351-88-F │2880  │ 1  │5B-618-53-F │2780  │ 5  │
  ├──────┼───┼──┼──────┼───┼──┤
  │5B-356-88-M │2280  │ 1  │5B-618-63-F │2780  │ 3  │
  ├──────┼───┼──┼──────┼───┼──┤
  │5B-357-11-M │2780  │ 1  │5B-618-73-F │2780  │ 2  │
  ├──────┼───┼──┼──────┼───┼──┤
  │5B-357-53-L │2780  │ 1  │5B-618-88-F │2780  │ 3  │
  ├──────┼───┼──┼──────┼───┼──┤
  │5B-357-53-M │2780  │ 2  │5B-619-63-F │2780  │ 1  │
  ├──────┼───┼──┼──────┼───┼──┤
  │5B-359-88-F │1980  │ 1  │5B-619-88-F │2780  │ 2  │
  ├──────┼───┼──┼──────┼───┼──┤
  │5B-364-88-L │2980  │ 1  │5B-621-11-L │2680  │ 1  │
  ├──────┼───┼──┼──────┼───┼──┤
  │5B-365-33-M │1880  │ 1  │5B-621-11-M │2680  │ 1  │
  ├──────┼───┼──┼──────┼───┼──┤
  │5B-369-10-L │2380  │ 1  │5B-621-73-L │2680  │ 1  │
  ├──────┼───┼──┼──────┼───┼──┤
  │5B-369-88-L │2380  │ 1  │5B-621-73-M │2680  │ 1  │
  ├──────┼───┼──┼──────┼───┼──┤
  │5B-369-88-M │2380  │ 1  │5B-622-11-F │2680  │ 2  │
  ├──────┼───┼──┼──────┼───┼──┤
  │5B-372-11-M │2580  │ 1  │5B-623-75-F │2880  │ 2  │
  ├──────┼───┼──┼──────┼───┼──┤
  │5B-601-43-L │2980  │ 1  │5B-623-88-F │2880  │ 2  │
  ├──────┼───┼──┼──────┼───┼──┤
  │5B-601-63-M │2980  │ 1  │5B-625-11-L │1880  │ 1  │
  ├──────┼───┼──┼──────┼───┼──┤
  │5B-602-43-L │2380  │ 1  │5B-625-41-L │1880  │ 1  │
  ├──────┼───┼──┼──────┼───┼──┤
  │5B-602-63-M │2380  │ 2  │5B-626-81-M │2380  │ 1  │
  ├──────┼───┼──┼──────┼───┼──┤
  │5B-603-63-L │2980  │ 3  │5B-626-88-L │2380  │ 1  │
  ├──────┼───┼──┼──────┼───┼──┤
  │5B-603-88-M │2980  │ 1  │5B-627-53-M │2780  │ 2  │
  ├──────┼───┼──┼──────┼───┼──┤
  │5B-604-11-M │2780  │ 1  │5B-651-75-F │1880  │ 1  │
  ├──────┼───┼──┼──────┼───┼──┤
  │5B-604-63-L │2780  │ 1  │5B-651-81-F │1880  │ 2  │
  ├──────┼───┼──┼──────┼───┼──┤
  │5B-604-73-L │2780  │ 1  │5B-804-88-F │1680  │ 1  │
  ├──────┼───┼──┼──────┼───┼──┤
  │5B-604-73-M │2780  │ 1  │5B-805-53-F │1780  │ 1  │
  ├──────┼───┼──┼──────┼───┼──┤
  │5B-604-88-M │2780  │ 1  │5B-805-88-F │1780  │ 1  │
  ├──────┼───┼──┼──────┼───┼──┤
  │5B-605-53-L │2980  │ 1  │5B-927-61-F │2980  │ 1  │
  ├──────┼───┼──┼──────┼───┼──┤
  │5B-606-53-L │2480  │ 1  │5B-937-11-F │2680  │ 1  │
  ├──────┼───┴──┼──────┼───┴──┤
  │合計件數    │       223件│合計金額    │    $707140 │
  └──────┴──────┴──────┴──────┘


司法院資訊處製作；財團法人民間司法改革基金會備份。
